臺灣屏東地方法院刑事裁定
　　　　　　　　　　　　　　　　　　111年度重訴字第11號
                                     111年度聲字第880 號
公  訴  人  臺灣屏東地方檢察署檢察官
被      告  柯麒龍



聲 請人 兼
選任辯護人  林朋助律師  
上列被告因殺人案件（本院111年度重訴字第11號），本院裁定
如下：
    主  文
柯麒龍自民國壹佰壹拾壹年玖月捌日起延長羈押貳月。
具保停止羈押之聲請駁回。
    理  由
一、被告柯麒龍因殺人案件，前經本院於民國111年6月8日訊問
    後，認被告涉犯刑法第271條第1項之殺人罪嫌重大，且有刑
    事訴訟法第101條第1項第1款、第3項之羈押原因，非予羈押
    顯難進行審判，而有羈押之必要，於同日裁定執行羈押迄今
    等情，有本院111年6月8日訊問筆錄、押票、回證、臺灣高
    等法院被告前案紀錄表在卷可按，合先敘明。
二、羈押被告，偵查中不得逾2月，審判中不得逾3月。但有繼續
    羈押之必要者，得於期間未滿前，經法院依第101條或第101
    條之1之規定訊問被告後，以裁定延長之。延長羈押期間，
    偵查中不得逾2月，以延長1次為限。審判中每次不得逾2月
    ，如所犯最重本刑為10年以下有期徒刑以下之刑者，第一審
    、第二審以3次為限，第三審以1次為限。被告及得為其輔佐
    人之人或辯護人，得隨時具保聲請停止羈押。刑事訴訟法第
    108條第1項前段、第5項、第110條第1項分別定有明文。次
    按審判中之延長羈押，如所犯最重本刑為死刑、無期徒刑或
    逾有期徒刑10年者，第一審、第二審以6次為限，第三審以1
    次為限。刑事妥速審判法第5條第2項亦定有明文。
三、經查：
  ㈠茲因被告羈押期間即將屆滿，經本院於111年8月22日訊問被
    告，並審酌被告雖矢口否認有何殺人犯行，惟坦承確有持魚
    叉與被害人陳奕安發生爭執，且被害人遭該魚叉刺中身亡等
    語，且被告被訴殺人犯行之事實，業經證人陳豐澤證述在卷
    ，並有卷附監視器照片可稽，而被害人因遭被告所持魚叉刺
    中身亡等情，亦有卷附檢驗報告書、法務部法醫研究所解剖
    報告書暨鑑定報告書、相驗屍體證明書等件存卷可查，並有
    前揭魚叉1支扣案可憑，足認被告涉犯刑法第271條第1項之
    殺人罪之嫌疑，確屬重大。
  ㈡被告前因賭博及妨害自由案件，經法院判處罪刑確定，嗣於1
    07年間經法院定應執行有期徒刑6月確定，然經臺灣屏東地
    方檢察署通緝始行到案執行；於110年間因毀損案件經本院
    通緝，同年間另因過失傷害案件經臺灣臺東地方檢察署通緝
    始行到案等情，有臺灣高等法院被告前案紀錄表、通緝記錄
    表各1份存卷可按，是被告前已有因案逃匿而遭通緝之情形
    ，則以被告本案所涉前揭罪嫌，刑責更甚以往，舉輕明重，
    自可據此認定被告亦有逃亡之高度可能。甚者，被告於本案
    案發後，旋即取走現場監視器另藏置他處，無非係為免偵查
    機關藉由察看監視器攝得影像查悉其犯行，是被告避罪之情
    ，昭然若揭，益徵被告有以逃亡規避刑責之高度可能。況且
    ，被告所犯前揭罪嫌，該罪之法定刑為死刑、無期徒刑或10
    年以上有期徒刑，核係屬最輕本刑為5年以上有期徒刑之罪
    ，恆常伴有逃亡之高度可能性，此為脫免刑責及受罰之人性
    本質，則被告為規避刑罰之執行而妨礙審判、執行程序進行
    之可能性甚高，依一般常人合理判斷，具有逃亡之相當或然
    率存在，自同有相當理由可認被告有逃亡之虞，是被告仍有
    刑事訴訟法第101條第1項第1、3款之羈押原因，當屬無疑。
  ㈢考量被告僅因與被害人發生衝突即持器械取人性命，剝奪他
    人生命權，危害社會治安甚鉅，經權衡國家刑事司法權之有
    效行使、社會秩序及公共利益、被告人身自由之私益及防禦
    權受限制之程度，認倘以具保、責付或限制住居等侵害較小
    之手段，尚不足以祛除被告逃亡之疑慮，無從達到與羈押同
    等之實效，難以確保本案將來刑事審判及執行程序之順利進
    行，因認有繼續羈押之必要，爰自111年9月8日起，延長羈
    押2 月。
  ㈣聲請人為被告聲請具保停止羈押意旨略以：被告係因之前搬
    家疏未通知法院、地檢署，或因被告之戶籍地址非被告實際
    居住所，致被告未能收受司法文書，或因開庭當日車輛故障
    始未能到庭等等因素，始遭通緝，惟被告知悉遭通緝後，即
    自行到案，可見被告並非故意逃避司法程序，且被告已透過
    親友與被害人父親達成和解，其餘被害人家屬則因未能聯繫
    而無法商談和解事項。懇請考量被告尚有中重度身心障礙之
    高齡母親及2名年幼子女需照顧，且家中經濟狀況不佳，亦
    無資力逃亡，冀能以具保及命被告定時報到等處分停止羈押
    等語。經查：
　　⒈聲請人為被告之選任辯護人，有刑事委任書狀在卷可考，
      依前揭規定，聲請人自得為羈押中之被告向本院聲請具保
      停止羈押。
　　⒉被告因涉犯前揭殺人罪之嫌疑重大，仍有羈押原因及必要
      等節，業如前述，不再贅言。至聲請人依被告所陳，認被
      告無逃亡之虞等語，均係以被告自己之說詞為有利被告之
      辨解，尚難逕採。又被告是否與被害人父親或其他親屬達
      成和解，要與有無羈押被告之原因及必要性無必然關聯。
      再聲請人所言被告尚有母親及子女待其扶養等語，核與羈
      押與否之審查無涉，亦與被告防禦權之行使無關，縱有可
      憫之處，仍不影響本院前揭羈押認定。末查無被告有刑事
      訴訟法第114 條所列各款所定不得駁回具保聲請停止羈押
      之情形，是聲請人為被告聲請具保停止羈押，難認有理由
      ，應予駁回。
五、依刑事訴訟法第220 條、第108 條第1 項、第5 項，刑事妥
    速審判法第5 條第2 項，裁定如主文。　　
中　　華　　民　　國　　111 　年　　8 　　月　　31　　日

                  刑事第五庭  審判長法  官 黃柏霖
　　　　　　　　　
　　　　　　　　　                  法  官 林育賢
　　　　　　　　　
　　　　　　　　　                  法  官 錢毓華
以上正本證明與原本無異。
如不服本裁定應於裁定送達後5日內向本院提出抗告書狀敘述抗
告之理由抗告於臺灣高等法院高雄分院。
中　　華　　民　　國　　111 　年　　9 　　月　　1 　　日
                                    書記官 黃振法